臺灣新竹地方法院刑事判決
109年度易字第685號
公  訴  人  臺灣新竹地方檢察署檢察官
被      告  龔志勇



上列被告因詐欺案件，經檢察官提起公訴（109年度調偵字第224
號），被告於本院準備程序中，就被訴事實為有罪之陳述，經法
官告知簡式審判程序意旨，並聽取公訴人及被告之意見後，本院
合議庭裁定由受命法官獨任依簡式審判程序審理，並判決如下：
    主      文
龔志勇犯詐欺取財罪，處有期徒刑拾月。未扣案之犯罪所得新臺
幣伍拾玖萬玖仟壹佰貳拾元沒收，於全部或一部不能沒收或不宜
執行沒收時，追徵其價額。
    事實及理由
一、本件犯罪事實及證據，除犯罪事實欄一、第3行至第4行關於
    「意圖為自己不法之所有，於109年2月19日至109年2月26日
    期間」之記載應更正為「意圖為自己不法之所有，基於詐欺
    取財之犯意，於109年2月18日至109年2月26日期間」；證據
    部分應補充「警員張誌倫製作之偵查報告1份（見偵字卷第3
    頁至第3頁反面）」、「被告龔志勇於本院審理時之自白（
    見本院卷第133頁至第134頁）」外，餘均引用檢察官起訴書
    之記載（如附件）。
二、論罪科刑：
　㈠核被告龔志勇所為，係犯刑法第339條第1項之詐欺取財罪。
    被告基於單一之犯意，利用同一機會、手法，於密接時間內
    詐取金錢，各舉動之獨立性極為薄弱，顯係基於接續犯意反
    覆為之，應僅論以接續犯之一罪。
　㈡檢察官固主張被告構成累犯之事實並主張應加重其刑，然均
    未具體指出證明之方法，參照最高法院110年度台上字第566
    0號判決意旨，本院不能遽行認定被告為累犯並加重其刑。
　㈢爰以行為人之責任為基礎，審酌被告前有妨害自由等罪經法
    院論罪科刑及執行完畢之紀錄，有臺灣高等法院被告前案紀
    錄表1份在卷可參，又侵害他人財產法益，嚴重危害社會信
    賴關係與治安，顯然欠缺法治及尊重他人財產權之觀念，行
    為殊值非難；又衡酌被告雖坦認犯行，並與告訴人邱文星成
    立調解（見調偵字卷第2頁），然迄今未給付分文之犯後態
    度；復考量被告犯罪之手段及本件詐得財物之多寡，暨被告
    自述國中肄業之教育程度及勉持之經濟狀況（見本院卷第13
    4頁）等一切情狀，量處如主文所示之刑。
三、沒收部分：
　　被告就本件詐欺犯行所得之新臺幣（下同）700,000元，固
    為本件之犯罪所得，惟查證人曾碧玉於民國109年2月27日結
    清中國信託商業銀行新竹分行帳號000-000000000000帳戶並
    轉存至其他帳戶之金額為100,990元，有上開帳戶存摺內頁
    影本1紙在卷可稽（見偵字卷第18頁至第21頁），並經證人
    曾碧玉陳述在案（見本院卷第125頁），經扣除被告為本件
    詐欺行為前該帳戶內原有之結餘金額100元後，為100,880元
    ；而證人曾碧玉於案發後已代被告償還告訴人邱文星40萬元
    ，業經證人曾碧玉、告訴人邱文星陳述在卷（見本院卷第12
    3頁、第134頁），參酌證人曾碧玉於偵查中所陳其急著繳兒
    子學費，先將該帳戶內之10萬元拿去繳兒子學費，之後再自
    己湊錢給告訴人邱文星等語（見偵字卷第39頁至第39頁反面
    ），上開40萬元性質上應內含該筆100,880元，是被告雖未
    直接返還告訴人邱文星100,880元，然被告、告訴人邱文星
    及證人曾碧玉於100,880元範圍內之利益狀態已獲得適度調
    整，本院如再予以宣告沒收此部分犯罪所得，將有過苛之虞
    ，為符合比例原則，爰依刑法第38條之2第2項規定，不予宣
    告沒收或追徵；至被告所餘之犯罪所得599,120元（計算式
    ：700,000元－100,880元＝599,120元），雖未扣案，仍應依
    刑法第38條之1第1項前段、第3項規定，宣告沒收，並於全
    部或一部不能沒收或不宜執行沒收時，追徵其價額。
據上論斷，應依刑事訴訟法第273條之1第1項、第299條第1項前
段、第310條之2、第454條第2項，判決如主文。
本案經檢察官張凱絜提起公訴，檢察官黃翊雯到庭執行職務。
中　　華　　民　　國　　111 　年　　6 　　月　　10　　日
                  刑事第四庭    法　官  郭哲宏
以上正本證明與原本無異。
如不服本判決應於收受本判決後20日內向本院提出上訴書狀，上
訴書狀應敘述具體理由。上訴書狀未敘述上訴理由者，應於上訴
期間屆滿後20日內補提理由書狀於本院(均須按他造當事人之人
數附繕本 )「切勿逕送上級法院」。 
中　　華　　民　　國　　111 　年　　6 　　月　　10　　日
                                書記官  戴筑芸
附錄本案論罪法條：
中華民國刑法第339條第1項
意圖為自己或第三人不法之所有，以詐術使人將本人或第三人之
物交付者，處5年以下有期徒刑、拘役或科或併科50萬元以下罰
金。
附件：
臺灣新竹地方檢察署檢察官起訴書　
                                    109年度調偵字第224號
　　被　　　告　龔志勇　男　47歲（民國00年0月0日生）
　　　　　　　　　　　　住○○市○○區○○路000○0號
　　　　　　　　　　　　居新竹市○○區○○○路000號5樓之
　　　　　　　　　　　　1
　　　　　　　　　　　　國民身分證統一編號：Z000000000號
上列被告因詐欺案件，已經偵查終結，認應該提起公訴，茲將犯
罪事實及證據並所犯法條分敘如下：
　　　  犯罪事實
一、龔志勇前因恐嚇等案件，經臺灣臺中地方法院以103年度訴
    字第930號判決處應執行有期徒刑10月，於民國105年7月15
    日縮短刑期執行完畢。龔志勇意圖為自己不法之所有，於
　　109年2月19日至109年2月26日期間，利用其女友曾碧玉生病
    於台中榮民總醫院住院，其可取得曾碧玉行動電話之機會，
    冒用曾碧玉名義，以即時通訊軟體LINE傳送訊息向曾碧玉主
    管邱文星誆稱急需醫藥費，邱文星信以為真、陷於錯誤，而
    陸續於附表所示日期、地點共匯款新臺幣(下同)70萬元至曾
    碧玉之中國信託商業銀行新竹分行帳號000-000000000000帳
    戶內，龔志勇再以網路銀行轉帳之方式轉入其他帳戶後，將
    款項領出供己花用。嗣後曾碧玉察覺有異，告知邱文星始查
    知上情。
二、案經邱文星訴由新竹市警察局第三分局報告偵辦。
　　　  證據並所犯法條
一、證據清單:
編號 證據方法 待證事實 1 被告龔志勇警詢、偵查中供述 被告龔志勇於證人曾碧玉住院期間冒用證人曾碧玉名義以LINE向告訴人邱文星借錢，嗣後遭證人曾碧玉發覺。 2 告訴人邱文星警詢、偵查中指訴  告訴人邱文星係經證人曾碧玉告知始知悉被告龔志勇冒用證人曾碧玉名義向其借錢。 3 證人曾碧玉警詢中證述、偵查中結證  被告龔志勇於證人曾碧玉住院期間冒用證人曾碧玉名義以LINE向告訴人邱文星借錢，嗣後遭證人曾碧玉發覺。 4 邱文星、曾碧玉LINE對話紀錄 被告龔志勇冒用證人曾碧玉名義以LINE向告訴人邱文星借錢。 5 兆豐國際商業銀行國內匯款申請書、網路 ATM轉帳明細、曾碧玉中國信託商業銀行帳戶存摺明細 告訴人邱文星分別於109年2月19日、109年2月21日、109年2月26日自其兆豐國際商業銀行帳戶轉帳25萬元、10萬及35萬元至證人曾碧玉中國信託商業銀行帳戶。 
二、核被告龔志勇所為，係犯刑法第339條第1項詐欺取財罪嫌，
    被告龔志勇前受有期徒刑之執行完畢，5年以內故意再犯本
    件有期徒刑以上之罪，請論以累犯，並依刑法第47條第1項
    規定，加重本刑至2分之1。被告龔志勇犯罪所得70萬元，因
    證人曾碧玉已返還40萬元予告訴人邱文星，所餘30萬元請依
    刑法第38條之1第1項前段、第3項宣告沒收，如全部或一部
    不能沒收或不宜執行沒收時，追徵其價額。
三、依刑事訴訟法第251條第1項提起公訴。
　　此      致
臺灣新竹地方法院
中　　華　　民　　國　 109　  年　  7　   月　　31    日
                          　　檢　察　官　張凱絜
本件正本證明與原本無異
中　　華　　民　　國　 109　　年　　8   　月　　10　　日
　　　　　　　　　　　　　　　書　記　官  許戎豪　　　　
附表:
編號 日期 地點 金額 1 109年2月19日 兆豐商業銀行竹科新安分行(址設‎新竹市○○○○○區○○路0號) 25萬元 2 109年2月21日 兆豐網路銀行 10萬元 3 109年2月26日 兆豐商業銀行竹北分行(址設新竹縣○○市○○○路 000號) 35萬元